臺灣臺南地方法院民事裁定
                                    111年度家救字第164號
聲  請  人  黃村田    住○○市○○區○○路0000號

代  理  人  丁士哲律師（法扶律師）
上列聲請人請求給付扶養費事件，併聲請訴訟救助，本院裁定如
下：
    主      文
本件准予訴訟救助。
    理      由
一、按當事人無資力支出訴訟費用者，法院應依聲請，以裁定准
    予訴訟救助，民事訴訟法第107條第1項前段定有明文。此一
    規定，依家事事件法第51條規定，準用於家事訴訟事件。又
    上開規定，得類推適用於家事非訟事件（最高法院101年度
    第7次民事庭會議決議參照）。次按經分會准許法律扶助之
    本國無資力之人，其於訴訟或非訟程序中，向法院聲請訴訟
    救助時，除顯無理由者外，應准予訴訟救助，法律扶助法第
    63條亦定有明文。是經財團法人法律扶助基金會（下稱法扶
    ）准許法律扶助者，其再向法院聲請訴訟救助時，法院就其
    有無資力，應無庸再審查（法律扶助法第63條修正理由參照
    ）。至條文所稱之「顯無理由者」，則係與民事訴訟法規定
    要件中「顯無勝訴之望」規定之意旨相同，係指聲請訴訟救
    助之當事人所提起之訴或上訴，依其主張之事實於法律上本
    無獲勝訴之望或其起訴或上訴為不合法之情形而言；若尚須
    經法院調查辯論後，始能知悉其勝負之結果者，不得謂顯無
    勝訴之望。
二、本件聲請意旨略以：依民事訴訟法第107條第1項及法律扶助
    法第63條規定，本件聲請人聲請給付扶養費事件，實無資力
    支出相關費用，聲請人業向法扶台南分會申請法律扶助，業
    經該分會審議完畢准予扶助，為此，具狀聲請准予訴訟救助
    等語。
三、查聲請人聲請給付扶養費事件，未據繳納裁判費，有本院11
    1年度家補字第258號家事卷宗可佐。又聲請人主張其經濟狀
    況擷据，無資力支出訴訟費用，業經法扶台南分會准予法律
    扶助之事實，業據聲請人提出法扶台南分會准予扶助證明書
    （全部扶助）為證，並經本院職權調取聲請人110年度之稅
    務電子閘門財產所得調件明細表核閱無誤，堪認聲請人全戶
    可處分之收入及資產確未逾法扶受法律扶助者無資力認定標
    準所規定之上限，是聲請人主張其無資力支付訴訟費用應屬
    真實。再由聲請人聲請給付扶養費所提出書狀上記載之事實
    ，尚難認定其所提出之聲請顯無勝訴之望。綜上所述，聲請
    人聲請訴訟救助，於法並無不合，應予准許。
四、爰裁定如主文。　　
中　　華　　民　　國　　111 　年　　11　　月　　11　　日
                      家事法庭  法　官　許育菱
以上正本係照原本作成。
如不服本裁定應於送達後10日內向本院提出抗告狀，並繳納抗告
費新臺幣1,000元。
中　　華　　民　　國　　111 　年　　11　　月　　11　　日